【裁判字號】    94,交抗,172
【裁判日期】    950119
【裁判案由】    聲明異議
【裁判全文】
臺灣高等法院高雄分院刑事裁定         94年度交抗字第172號
抗告人即
受處分人    甲○○
上列抗告人因違反道路交通管理處罰條例聲明異議案件，不服臺
灣高雄地方法院中華民國94年11月30日裁定（94年度交聲字第54
0 號），提起抗告，本院裁定如下：
    主  文
抗告駁回。
    理  由
一、抗告意旨略以：沒有任何證據可以證明抗告人甲○○有闖紅
    燈行為。為此依法提出抗告，請求撤銷原裁定、原處分等語
    。
二、按汽車駕駛人，行經有燈光號誌管制之交岔路口闖紅燈者，
    處新臺幣1,800 元以上5,400 元以下罰鍰；又汽車駕駛人有
    上開情形時，除依原條款處罰鍰外，並記違規點數3 點；道
    路交通管理處罰條例第53條第1 項、第63條第1 項第3 款分
    別定有明文。
三、經查：
  (一)抗告人即受處分人甲○○於民國94年8 月30日下午9 時45分
    許，駕駛車牌號碼ZO-5511 號自用小客車，沿高雄市○○區
    ○○路由東往西方向行駛，行經該路與崇文路口有燈光號誌
    管制之交岔路口，闖越紅燈，經當場攔截舉發之事實，業經
    證人即本件舉發員警劉銀成於原審證稱：「當日伊等駕駛警
    車由漢民路由東往西方向行駛，行經漢民與崇文路口時，發
    現前方有一台車輛闖越漢民路與崇文路口的紅燈，該車闖紅
    燈後，伊等在路口等紅燈，看到他又在下一個號口（沿海路
    與漢民路口）的紅燈停下來，伊等即上前取締；過程中，那
    台車均未離開伊等視線，兩個路口相距約50公尺；伊等確定
    異議人是闖紅燈」等語明確（見原審卷第22頁）；並有高雄
    市政府警察局舉發違反道路交通管理事件通知單、裁決書各
    1 紙在卷可憑（見原審卷第10、14頁）。
  (二)抗告人以本件無任何證據可資證明抗告人有闖紅燈之違規行
    為；惟證人劉銀成業於原審到庭具結作證，衡情，本件舉發
    與其本身並無利害關係，劉銀成當無甘冒偽證重責，而故為
    不利於抗告人證述之必要；且本件為當場攔截舉發（雖抗告
    人拒簽舉發違反道路交通管理事件通知單），當較「當場不
    能或不宜攔截製單舉發」，而為逕行舉發之方式，減少誤認
    之可能。是抗告人上開抗告理由自屬無據。
四、原審法院因而認原裁決機關以抗告人有違規情事，依道路交
    通管理處罰條例第53條第1 項規定裁處罰鍰新臺幣2,700 元
    ，並依同條例第63條第1 項第3 款記違規點數3 點之處分，
    於法並無不合；因而依道路交通案件處理辦法第19條規定，
    裁定駁回抗告人之異議，經核並無違誤。是本件抗告人之抗
    告，尚無理由，應予駁回。
五、據上論結，應依道路交通案件處理辦法第26條，刑事訴訟法
    第412 條，裁定如主文。
中    華    民    國    95    年    1     月    19    日
                  刑事第七庭    審判長法  官  莊飛宗
                                      法  官  黃憲文
                                      法  官  曾逸誠
以上正本證明與原本無異。
不得再抗告。
中    華    民    國    95    年    1     月    19    日
                                      書記官  黃富美


司法院資訊處製作；財團法人民間司法改革基金會備份。
